【裁判字號】    90,上易,1679
【裁判日期】    900920
【裁判案由】    竊盜
【裁判全文】
臺灣高等法院臺中分院刑事判決                    九十年度上易字第一六七九號
    上  訴  人
    即  被  告  甲○○
右上訴人因竊盜案件，不服臺灣苗栗地方法院九十年度易字第一七七號中華民國九十
年四月二十四日第一審判決（起訴案號：臺灣苗栗地方法院檢察署九十年度偵字第六
三四號），提起上訴，本院判決如左：
      主  文
原判決關於甲○○部分撤銷。
甲○○共同帶兇器毀越安全設備竊盜，處有期徒刑陸月，如易科罰金，以佰元折
算壹日。
扣案之鐵撬貳支、扳手壹支均沒收。
    事  實
一、甲○○曾因竊盜案件，經臺灣苗栗地方法院於民國（下同）八十七年三月三十一
    日以八十六年度苗簡字第二五六號判處有期徒刑五月、緩刑三年確定，仍在緩刑
    期間，均仍不知悔改，與陳三保（業經原審判決判處有期徒刑壹年確定），共同
    基於意圖為自己不法所有之犯意聯絡，於九十年一月二十五日六時十分許，攜帶
    陳三保所有客觀上足供兇器使用之鐵撬二支及扳手一支，駕駛自有之車牌號碼９
  Ｇ—９１４９號自用小客車搭載甲○○，一同前往苗栗縣竹南鎮○○里○○街五
    十四號姚清山之住處，由陳三保以自有之鐵撬破壞上開住處後門門鎖進入，陳三
    保同時竊得林德興之退伍令、動員召集令各一張、姚靜芳之華南銀行活期儲蓄存
    摺與竹南信用合作社存摺、新台幣（下同）一千六百四十元、八卦玉佩一塊等物
    （已由姚清山領回）；甲○○則同時竊得林德興與姚靜芳之印章各一個（已由姚
    清山領回）。嗣經苗栗縣竹南鎮○○街五十二號住戶葉天昱發現隔壁房舍即上開
    失竊地點有異狀，報警處理。經警於同日六時四十分許，在苗栗縣竹南鎮○○街
    五十四號三樓當場查獲，並扣得陳三保所有之作案之工具鐵撬二支及扳手一支。
二、案經苗栗縣警察局竹南分局報請臺灣苗栗地方法院檢察署檢察官偵查起訴。
    理  由
一、訊據被告甲○○固坦承右揭與陳三保共同持鐵撬二支及扳手一支，前往苗栗縣竹
    南鎮○○里○○街五十四號姚清山之住處，由陳三保以自有之鐵撬破壞上開住處
    後門門鎖進入，陳三保竊得林德興之退伍令、動員召集令各一張、姚靜芳之華南
    銀行活期儲蓄存摺與竹南信用合作社存摺、新台幣一千六百四十元、八卦玉佩一
    塊等物，其則拿取林德興與姚靜芳之印章各一個之事實不諱，惟矢口否認有何竊
    盜犯行，辯稱：伊係苗栗縣警察局通霄分局丘家榮小隊長之線民，因需告知陳三
    保之行蹤而跟陳三保一同進入上開地點，無意行竊，拿印章是為了取得證物給丘
    小隊長，之後曾與丘小隊長以電話聯絡等語。惟查：、同案被告陳三保於警訊
    及偵查中均一致供陳其與被告甲○○係很好的鄰居並無仇隙，一月二十五日凌晨
    四時許是被告甲○○邀他一起去通霄的，也是甲○○提議要行竊的，其在撬打鐵
    門時甲○○還在一旁幫忙，在在皆証明甲○○確實共同參與行竊而非警察線民。
    、被告甲○○於警訊中自承，警察來當時伊準備跳樓，於原審審理時則稱此乃
    自然反應，衡情若被告吳某係警方之線民，大可表明身，並無需緊張跳樓。、
    另據證人即苗栗縣通霄分局小隊長丘家榮於偵查中證稱：今年一月初該局移送陳
    三保之竊盜案，因甲○○住在陳三保隔壁，曾要求其注意贓物留置位置與活動情
    況，但並未要求其偕同陳三保外出行竊，一月二十五日侵入住宅竊取財物一事與
    其線民之工作無關，另一月二十五日確曾接到其來電，不過內容是告知因竊盜案
    為警查獲等語（詳見臺灣苖栗地方法院檢察署九十年度偵字第六三四號卷第五十
    一頁背邳），證述明確，此亦有公務電話紀錄表附偵查卷足憑。衡情，被告甲○
    ○身為線民，即令與警方合作注意另一被告陳三保行跡與贓物放置處屬實，見另
    一被告吳三保進入右開地點行竊，應即刻尋覓機會通知警方，而無必要應被告陳
    三保之要求，隨同進入屋內，復拿取被害人姚靜芳、林德興之印章，參以上開證
    人即苗栗縣警察局通霄分局小隊長丘家榮證述指稱偕同被告陳三保外出行竊非其
    指示被告甲○○線民之工作內容等語，足徵被告甲○○係與另一被告陳三保共犯
    右揭竊盜犯行，是被告甲○○所辯，純屬卸責之詞。、被告陳三保雖於偵查中
    改稱在上開房屋內並未拿取任何物品，然右開犯行，業據被害人姚清山於警局初
    訊中指稱：所查獲之紅色袋中為其女兒姚靜芳、女婿林德興之物品，指述明確，
    並有贓物認領保管單在卷足憑，且被告陳三保於第一次偵查庭檢察官訊問時亦坦
    承：偷到一紅色提袋，內有撲滿、零錢等，發現警員來到後，將東西放在三樓等
    情，核與警員查獲時發現紅色提袋之位置、內放物品種類及被害人姚清山之指訴
    一情相符，是被告陳三保所辯，顯係事後翻異之詞。、被告陳三保於警訊中承
    認退伍令為其所偷，於原審審理時則改口稱係被告甲○○偷的，前後供詞不一，
    案重初供，且甲○○亦供稱伊僅有拿林德興與姚靜芳之印章各一個，是應以陳三
    保於警訊中之供述為可採。綜上所述，被告甲○○右揭犯行已堪認定。
二、核被告甲○○所為，均係犯刑法第三百二十一條第一項第二款、第三款之加重竊
    盜罪。被告與陳三保二人間就上開竊盜犯行，有犯意聯絡及行為分擔，均為共同
    正犯。又被告甲○○與陳三保以一竊盜行為同時同地竊取林德興與姚靜芳之財物
    ，應依想像競合犯之例從一重處斷。原審判決關於甲○○部分認被告甲○○罪證
    明確予以論罪科刑，固非無見，惟按、門鎖為安全設備之一種（最高法院五十
    七年度台上字第九○六號判例參照），本件被告與陳三保進入苗栗縣竹南鎮○○
    里○○街五十四號姚清山之住處係以鐵撬破壞上開住處後門門鎖進入，則其所為
    應屬毀越安全設備竊盜，原審判決認係毀越門扇竊盜，即有未洽。、又被告甲
    ○○與陳三保共同以一竊盜行為同時同地竊取林德興與姚靜芳二人之財物，應依
    想像競合犯之例從一重處斷，原審判決疏未論及，亦有未洽。被告上訴主張其係
    線民，並無竊盜之犯意，指摘原審判決不當，雖無理由，惟原審判決就被告甲○
    ○部分既有上開可議之處，自應由本院就被告甲○○部分予以撤銷改判。爰審酌
    被告甲○○之素行、犯罪之動機、手段、所造成之危害、且坦承有與陳三保共同
    進入住宅拿取印章，犯後態度尚稱良好及其他一切犯罪情狀，量處被告甲○○有
    期徒刑六月。又刑法第四十一條第一項規定已於九十年一月十日修正公布施行，
    並自九十年一月十二日起生效，被告行為後法律有變更，比較新舊法，依刑法第
    二條第一項前段，應適用對被告有利之修正後刑法第四十一條第一項前段之規定
    ，爰併予諭知易科罰金之折算標準。另扣案之鐵撬二支及扳手一支為共犯陳三保
    所有且為犯罪之工具，應依法宣告沒收。
據上論斷，應依刑事訴訟法第三百六十九條第一項前段、第三百六十四條、第二百九
十九條第一項前段，刑法第二條第一項前段，第二十八條、第三百二十一條第一項第
二款、第三款、第五十五條前段，第三十八條第一項第二款、第四十一條第一項前段
（修正後），罰金罰鍰提高標準條例第二條，判決如主文。
本案經檢察官乙○○到庭執行職務。
中      華      民      國      九十       年     九      月    二十    日
                                臺灣高等法院臺中分院刑事第三庭
                                      審判長法  官  方  艤  駐
                                            法  官  劉  連  星
                                            法  官  胡  忠  文
右正本證明與原本無異。
不得上訴。
                                            書記官  粘  銘  環
中      華      民      國      九十       年     九      月   二十一   日
附錄論罪科刑法條
刑法第三百二十一條犯竊盜罪而有左列情形之一者，處六月以上五年以下有期徒刑：
       一  於夜間侵入住宅或有人居住之建築物、船艦，或隱匿其內而犯之者。
       二  毀越門扇、牆垣或其他安全設備而犯之者。
       三  攜帶兇器而犯之者。
       四  結夥三人以上而犯之者。
       五  乘火災、水災或其他災害之際而犯之者。
       六  在車站、埠頭而犯之者。
                                                                        Ｒ


司法院資訊處製作；財團法人民間司法改革基金會備份。
